【裁判字號】    98,上訴,805
【裁判日期】    980413
【裁判案由】    違反毒品危害防制條例
【裁判全文】
臺灣高等法院臺中分院刑事判決         98年度上訴字第805號
上  訴  人
即  被  告  甲○○
上列上訴人因違反毒品危害防制條例案件，不服臺灣彰化地方法
院98年度訴字第251號中華民國98年2月19日第一審判決（起訴
案號：臺灣彰化地方法院檢察署97年度撤緩毒偵字第1、2號），
提起上訴，本院判決如下：
    主  文
上訴駁回。
    理  由
一、按依刑事訴訟法第三百五十條、第三百六十一條、第三百六
    十二條、第三百六十七條規定，不服地方法院之第一審判決
    而上訴者，須提出上訴書狀，並應敘述具體理由，為上訴必
    備之程式；其所提出之書狀未敘述上訴理由，或僅曾以言詞
    陳述上訴理由者，均應於上訴期間屆滿後二十日內補提理由
    書於第一審法院。第一審法院經形式審查，認逾期未補提上
    訴理由者，應定期間先命補正；逾期未補正者，為上訴不合
    法律上之程式，應以裁定駁回。倘已提出上訴理由，但所提
    非屬具體理由者，則由第二審法院以上訴不合法律上之程式
    ，判決駁回。而所謂具體理由，必係依據卷內既有訴訟資料
    或提出新事證，指摘或表明第一審判決有何採證認事、用法
    或量刑等足以影響判決本旨之不當或違法，而構成應予撤銷
    之具體事由，始克當之（例如：依憑證據法則具體指出所採
    證據何以不具證據能力，或依憑卷證資料，明確指出所為證
    據證明力之判斷如何違背經驗、論理法則）；倘僅泛言原判
    決認定事實錯誤、違背法令、量刑失之過重或輕縱，而未依
    上揭意旨指出具體事由，或形式上雖已指出具體事由，然該
    事由縱使屬實，亦不足以認為原判決有何不當或違法者（例
    如：對不具有調查必要性之證據，法院未依聲請調查亦未說
    明理由，或援用證據不當，但除去該證據仍應為同一事實之
    認定），皆難謂係具體理由，俾與第二審上訴制度旨在請求
    第二審法院撤銷、變更第一審不當或違法之判決，以實現個
    案救濟之立法目的相契合，並節制濫行上訴（最高法院九十
    七年度臺上字第八九二號刑事判決意旨參照）。
二、經查本案被告不服原審判決提起上訴，其上訴狀所載理由略
    謂：被告因另案施用毒品經臺灣彰化地方法院97訴字第3351
    號判處有期徒刑7月，被告不服該判決提起上訴，其上訴尚
    未確定，則本件檢察官於該案未確定前，即撤銷本案原緩起
    訴處分而提起公訴，並經原審判決被告施用第一級毒品，並
    應執行刑為有期徒刑1年，顯有違程序正義云云。惟查被告
    另案施用毒品經臺灣彰化地方法院97訴字第3351號判處有期
    徒刑7月，被告不服該判決提起上訴，業經本院駁回其上訴
    並已確定在案，有本院98上訴字第637號判決書乙份在卷可
    稽，茲審查本件原判決認事用法並無有何不當之處，被告上
    訴意旨之指摘，自不足以認為原判決有何不當或違法，核之
    上揭說明，應認其上訴違背法律上之程式，應予以駁回，爰
    依刑事訴訟法第367條前段及第372條之規定，不經言詞辯論
    ，判決如主文。
中    華    民    國    98    年    4     月    13    日
            刑事第二庭    審判長法  官  李  璋  鵬
                                法  官  胡  忠  文
                                法  官  蕭  錦  鍾
以上正本證明與原本無異。
如不服本判決應於收受送達後10日內向本院提出上訴書狀，其未
敘述上訴之理由者，並得於提起上訴後10日內向本院補提理由書
（均須按他造當事人之人數附繕本）「切勿逕送上級法院」。
                                書記官  吳  雅  菁
中    華    民    國    98    年    4     月    13    日


司法院資訊處製作；財團法人民間司法改革基金會備份。
